臺灣臺中地方法院刑事判決
110年度交簡上字第17號
上  訴  人    
即  被  告  張吉昇


上列上訴人即被告因公共危險案件，不服本院臺中簡易庭109年
度中交簡字第2508號中華民國109年12月8日第一審簡易判決（聲
請簡易判決處刑案號：臺灣臺中地方檢察署109年度速偵字第504
6號），提起上訴，本院管轄之第二審合議庭判決如下：
    主    文
上訴駁回。
    犯罪事實及理由
一、本案經本院合議庭審理結果，認第一審刑事簡易判決之認事
    用法及量刑均無不當，應予維持，其餘均引用第一審簡易判
    決書記載之犯罪事實、證據及理由（如附件）。
二、被告上訴意旨略以：伊於案發前1天晚上有飲用藥酒，但只
    有2、3杯而已。伊患有心臟病、高血壓及痛風，不能喝酒，
    且為警查獲當天伊有吃媽媽煮的麻油豬肝湯，但伊不知道裡
    面有加酒云云。
三、經查，被告於偵查及本院審理時均自承於案發前1晚有喝2、
    3杯藥酒，且當日早上有吃了加酒的麻油豬肝湯等語（參速
    偵卷第61頁，本院卷第36至37頁），足見被告已自承確實於
    民國109年8月30日駕車前有飲用酒類。而被告於本院審理時
    始抗辯：伊不知道伊母親煮的麻油豬肝湯有加酒云云，然被
    告經員警實施酒精濃度測試，其吐氣酒精濃度測得數值確為
    每公升0.28毫克，有酒精測定紀錄表在卷可稽，被告吐氣酒
    精濃度測試數值高出法定標準值每公升0.25毫克，雖酒精濃
    度殘留於體內可能因個人體質及代謝程度有所不同，但以此
    數值推論，被告所吃的麻油豬肝湯內加入之酒精成分有一定
    數量，被告應可明顯分辨，而其於認知有吃含酒精的麻油豬
    肝湯後仍然駕車上路，自有酒後駕車之故意存在，其所辯不
    知道油豬肝湯內有加酒，顯不足採。再被告辯稱伊患有心臟
    病、高血壓及痛風，不能喝酒云云，然被告經員警對其實施
    酒精濃度測試，確實測得吐氣酒精濃度達每公升0.28毫克，
    顯見其體內確有酒精成分殘留，被告辯稱其不能喝酒云云，
    亦無可採。又被告聲請傳訊證人即其母親王美月，待證事實
    為證人王美月煮的麻油豬肝被告不知道有加酒乙節，然被告
    縱不知悉其母親煮麻油豬肝湯時是否有加酒類，然於食用時
    亦應可知悉，業如前述，況被告之母親非被告本人，能否確
    知被告實際是否知悉，亦屬有疑，故本院認無再行傳訊證人
    之必要，附此敘明。綜上所述，被告提起上訴為無理由，應
    予駁回。
據上論斷，應依刑事訴訟法第455條之1第1項、第3項、第368條
、第373條，判決如主文。
本案經檢察官周佩瑩聲請以簡易判決處刑，檢察官林文亮到庭執
行職務。
中　　華　　民　　國　　110 　年　　12　　月　　29　　日
               刑事第十八庭  審判長法  官  李昇蓉
　　　　　　　　　                 法  官  張美眉
　　　　　　　　　                 法  官  李依達
以上正本證明與原本無異。
不得上訴。
                                   書記官  陳彥蓉
中　　華　　民　　國　　110 　年　　12　　月　　29　　日

附件：本院109年度中交簡字第2508號刑事簡易判決。